【裁判字號】    99,訴,1692
【裁判日期】    990625
【裁判案由】    毒品危害防制條例
【裁判全文】
臺灣板橋地方法院刑事判決              99年度訴字第1692號
公  訴  人  臺灣板橋地方法院檢察署檢察官
被      告  甲○○
上列被告因違反毒品危害防制條例案件，經檢察官提起公訴（99
年度毒偵字第3141號），被告於準備程序中對被訴之事實為有罪
陳述，本院合議庭裁定由受命法官獨任行簡式審判程序，並判決
如下：
    主  文
甲○○施用第一級毒品，累犯，處有期徒刑柒月。扣案海洛因殘
渣塑膠袋壹只內之海洛因殘渣（微量無法秤重）沒收銷燬，上開
扣案海洛因殘渣塑膠袋壹只及扣案注射針筒貳支均沒收。
    事  實
一、甲○○前於民國九十三年間因施用毒品案件，經臺灣屏東地
    方法院以九十三年度毒聲字第三六八號裁定觀察、勒戒後，
    認無繼續施用毒品之傾向，於九十三年八月十一日執行完畢
    釋放出所，並由臺灣屏東地方法院檢察署檢察官於九十三年
    八月十二日以九十三年度毒偵字第七七八號為不起訴處分確
    定。又於九十三年間犯竊盜等罪，經臺灣屏東地方法院以九
    十三年度簡字第五八八號判處有期徒刑八月，緩刑二年確定
    （嗣經撤銷緩刑），復經同法院以九十三年度簡字第一四五
    五號判處有期徒刑六月確定；另於上開觀察、勒戒執行完畢
    後五年內之九十三年九月十五日晚上十時許起至同年十二月
    六日下午五、六時許止，犯連續施用第一級毒品海洛因、施
    用第二級毒品甲基安非他命罪，經臺灣屏東地方法院以九十
    三年度訴字第九四七號判處有期徒刑十月、六月（下稱第一
    罪、第二罪），應執行有期徒刑一年二月，經檢察官上訴後
    ，臺灣高等法院高雄分院以九十四年度上訴字第四三０號駁
    回上訴而確定；復於九十四年、九十五年間因竊盜、詐欺等
    罪，經臺灣屏東地方法院先以九十四年度易字第七號判處有
    期徒刑一年十月確定（下稱第三罪），另以九十五年度簡字
    第四八三號判處有期徒刑五月確定（下稱第四罪）；嗣經同
    法院就上開第一罪、第二罪、第四罪裁定減刑，並與第三罪
    定應執行有期徒刑二年五月確定，與首開竊盜罪刑八月、六
    月經接續執行後，於九十六年十一月二十八日縮短刑期假釋
    出監，並付保護管束，至九十七年五月七日保護管束期滿，
    未經撤銷假釋，以已執行論（於本案構成累犯）。
二、詎甲○○明知海洛因係毒品危害防制條例所規定之第一級毒
    品，不得非法持有、施用，竟於上開觀察、勒戒執行完畢釋
    放後五年內，犯施用第一級毒品、第二級毒品罪並經法院科
    刑處罰，復基於施用第一級毒品海洛因之犯意，於九十九年
    四月三日下午三時許，在停放於臺北縣三重市○○○路堤防
    內之車號二八八六－ＤＪ自小貨車內，以將毒品海洛因加水
    置於注射針筒內，並注射至身體之方式，非法施用第一級毒
    品海洛因。嗣甲○○乘坐友人林明典（另案審理）所駕駛上
    開自用小貨車因碰撞路旁車輛，於九十九年四月三日下午四
    時三十五分許，在臺北縣三重市○○路○段一五四號前為警
    查獲，並在上開小貨車內扣得其與林明典共同所有且施用後
    所剩餘之海洛因殘渣塑膠袋一只（內含海洛因殘渣，微量無
    法秤重），及其等施用海洛因所用或預備使用之注射針筒二
    支；再經警採集甲○○之尿液送驗，結果呈毒品海洛因代謝
    物嗎啡陽性反應，始悉上情。
三、案經臺北縣政府警察局三重分局移送臺灣板橋地方法院檢察
    署檢察官偵查起訴。
    理  由
一、訊據被告甲○○對於上揭時地，施用第一級毒品海洛因之事
    實，於警詢、偵查及本院審理中均坦承不諱，並有其與同日
    查獲之林明典共同所有且供施用後所剩餘之海洛因殘渣塑膠
    袋一只，及其等施用海洛因所用或預備使用之注射針筒二支
    扣案可資佐證。另被告經警查獲所採集尿液經送鑑定，亦呈
    海洛因代謝物嗎啡陽性反應，有臺灣檢驗科技股份有限公司
    九十九年四月二十日（檢體編號Ｃ0000000號）濫用
    藥物檢驗報告、姓名代碼對照表在卷可稽。復查被告前於九
    十三年間因施用毒品案件，經臺灣屏東地方法院以九十三年
    度毒聲字第三六八號裁定觀察、勒戒後，認無繼續施用毒品
    之傾向，於九十三年八月十一日執行完畢釋放出所，並由臺
    灣屏東地方法院檢察署檢察官於九十三年八月十二日以九十
    三年度毒偵字第七七八號為不起訴處分確定，又於上開觀察
    、勒戒執行完畢後五年內之九十三年九月十五日晚上十時許
    起至同年十二月六日下午五、六時許止，犯連續施用第一級
    毒品海洛因、施用第二級毒品甲基安非他命罪，經臺灣屏東
    地方法院以九十三年度訴字第九四七號判處有期徒刑十月、
    六月，應執行有期徒刑一年二月，經檢察官上訴後，臺灣高
    等法院高雄分院以九十四年度上訴字第四三０號駁回上訴而
    確定等情，有臺灣高等法院被告前案紀錄表及上開刑事判決
    書電腦列印本附卷可憑，足認被告係觀察、勒戒執行完畢釋
    放後，五年內犯施用第一級、第二級毒品罪並經法院科刑處
    罰，又再犯本案施用第一級毒品罪，應依法追訴處罰。本案
    事證明確，被告犯行洵堪認定，應依法論科。
二、按海洛因係毒品危害防制條例第二條第二項第一款所明定之
    第一級毒品，不得非法持有、施用。核被告所為，係犯毒品
    危害防制條例第十條第一項之施用第一級毒品海洛因罪。其
    施用第一級毒品海洛因前後持有海洛因（含殘渣）之低度行
    為，應為施用海洛因之高度行為所吸收，不另論罪。查被告
    有事實欄所載之有期徒刑執行完畢紀錄，有前開臺灣高等法
    院被告前案紀錄表可按，其於有期徒刑之執行完畢後五年內
    ，故意再犯本件有期徒刑以上之罪，為累犯，應依刑法第四
    十七條第一項規定加重其刑。爰審酌被告犯罪之動機、目的
    、手段，施用毒品犯罪戕害一己之身心健康，所生之危害，
    及被告之智識程度，暨其犯後坦承犯行之態度等一切情狀，
    量處如主文所示之刑，以資儆懲。
三、扣案海洛因殘渣塑膠袋一只內所含海洛因殘渣（微量無法秤
    重），係第一級毒品，應依毒品危害防制條例第十八條第一
    項前段之規定宣告沒收銷燬之。又上開海洛因殘渣塑膠袋一
    只及扣案之注射針筒二支，係被告所有供施用海洛因所用或
    預備使用之物，爰依刑法第三十八條第一項第二款之規定宣
    告沒收。
據上論斷，應依刑事訴訟法第二百七十三條之一第一項、第二百
九十九條第一項前段，毒品危害防制條例第十條第一項、第十八
條第一項前段，刑法第十一條前段、第四十七條第一項、第三十
八條第一項第二款，判決如主文。
本案經檢察官李巧菱到庭執行職務。
中    華    民    國    99    年    6     月    25    日
                  刑事第九庭  法  官  楊 志 雄
以上正本證明與原本無異。
如不服本判決，應於收受送達後十日內向本院提出上訴書狀，其
未敘述上訴之理由者並得於提起上訴後十日內向本院補提理由書
（均須按他造當事人之人數附繕本）。
                              書記官  陳 春 銘
中    華    民    國    99    年    6     月    25    日
附錄本案論罪科刑法條全文：
毒品危害防制條例第十條第一項
施用第一級毒品者，處六月以上五年以下有期徒刑。

司法院資訊處製作；財團法人民間司法改革基金會備份。
